# 亏损合同如何处理

提问人：yahmm 时间：2011-01-14 18:45:15
母公司销售给子公司 1000 元产品，子公司在执行与该产品相关的合同时发生了亏损，假设，母公司销售给子公司 1000 元产品中有200 元的利润。假设执行完该合同预计亏损 210 元，子公司本年度按完工进度(30%)确认亏损 63 元，是否应在本年度预计负债 147 元？
以下处理是否正确：
子公司：借：营业外支出 147 贷：预计负债 147 母公司合并报表时：借：营业收入 1000
贷：营业成本 860 存货140 =200*70%
借：预计负债 140 贷：营业外支出 140 第二年：该合同全部完成时做如下分录
借：未分配利润 140 贷：存货 140 借：预计负债 140 ， 贷：未分配利润 140
[ 本帖最后由 yahmm 于 2011-1-14 18:52 编辑 ]

回答人：chenyiwei
从你说的情况看，该子公司帐面上应当已经具备了执行该亏损合同所需的存货。因此子公司帐面应当是对存货计提跌价准备（借：资产减值损失，贷：存货跌价准备），而不是确认预计负债。以后随着这批存货转入成本，逐步转销跌价准备。 合并报表层面，由于最终亏损合同损失 210 大于内部销售利润 200 ，所以合并层面需计提跌价准备 10 ，按期末完工进度 30 ％推断，合并报表层面应保留的存货跌价准备余额为 7 ，转销子公司层面的跌价准备 140 （＝ 147 － 7 ）。 借：营业收入 1000 贷：营业成本——内部交易成本 800贷：营业成本——对外交易成本 60 贷：存货 140 借：存货跌价准备 140 贷：资产减值损失 140

回答人：chenyiwei
回复 藤椅 yahmm 的帖子当该亏损合同已经有对应的存货时，应当首先提取存货跌价准备。没有对应存货时，才作为预计负债。

回答人：chenyiwei
回复 报纸 yahmm 的帖子从你说的情况看，该子公司与客户签订的可能是需要安装的货物销售合同，后来取消了安装环节，变为单纯的销售合同？如果是这种情况，还是建议通过存货跌价准备的方式体现合同的预计亏损。

回答人：chenyiwei
回复 ying0518 的帖子
资产负债表日之前已签订的不可撤销或更改的将给本企业造成亏损的合同，在未来期间履行过程中将发生的不可避免的费用和损失属于企业承担的现时义务。

回答人：chenyiwei
回复 xxmy_lj 的帖子
IFRS下关于亏损合同的规定，和PRC新准则下大体一致，即与建造合同相关的亏损合同适用IAS 11，其他亏损合同适用IAS 37。
但是，中国准则下对“亏损合同”的适用范围表述是存在一定问题的。《企业会计准则第 13 号——或有事项》第八条规定：“待执行合同变成亏损合同的，该亏损合同产生的义务满足本准则第四条规定的，应当确认为预计负债”，即按照字面意思，需就亏损合同确认预计负债的情形仅限于待执行合同；而IAS 37第 66 段表述：“If an entity has a contract that is onerous, the present obligation under the contract shall be recognised and measured as a provision.”即只要是亏损合同，不论是否为待执行合同，都应确认预计负债，IAS 37 第 67 段只是提到“Executory contracts that are not onerous fall outside the scope of this Standard.”，即不属于亏损合同的待执行合同不在该准则规范范围之内，但没有说只有待执行合同才可能计提亏损合同准备。

回答人：chenyiwei
回复 ying0518 的帖子
中国准则：从字面意思上看：只有待执行合同中的亏损合同才按照或有事项准则的规定确认预计负债。
IFRS：强调所有亏损合同（无论是否属于待执行合同）均需确认预计负债。但除了待执行合同属于亏损合同的情形以外，其他情形不应就待执行合同确认资产和负债。

提问人：小龙人 时间：2013-10-14 11:33:24
还有一些疑问： 1 、不可撤销亏损合同中的非建造工程的在产品算不算标的资产，比如已投入一部分原料但未生产完工普通产品 2 、陈老师曾经提过的http://bbs.esnai.com/forum.php?mod=viewthread&tid=4779444“ 亏损合同与主营业务相关，因此相关损益影响计入营业外支出不合适，建议计入营业成本。 发表于 2012-1-5 23:42”. 如果销售之前计入成本好像和收入又不太匹配。

回答人：chenyiwei
1 、如果“非建造工程的在产品”与原合同不可分割，属于合同履行的必要组成部分的，则算在标的资产内。 2 、准则并没有说确认成本时必须有对应的收入。例如不符合完工百分比法使用条件的劳务、建造合同可以类比。

提问人：yutaosz 时间：2018-01-21 00:44:57
请教陈版，我这里有个例子，20×2年 12 月 1 日，甲公司与乙公司签订一项不可撤销的产品销售合同，合同规定：甲公司于 3 个月后提交乙公司一批产品，合同价格（不含增值税额）为 500 万元，如甲公司违约，将支付违约金 100 万元。至20×2年年末，甲公司为生产该产品已发生成本 20 万元，该已生产产品市场价格为 15 万元，因原材料价格上涨，甲公司预计生产该产品的总成本为 580 万元。
这里如果执行合同的损失：580-500=80万元，不执行合同的损失： 100 万元。选择执行合同，但问题是这里仅存在部分标的资产，那么标的资产是全额计提减值损失 20 万元呢，还是差额计提20-15=5万元呢？这个金额的确定直接关系到后面预计负债的确认金额。

回答人：chenyiwei
硬是差额计提减值准备 5 万，同时确认预计负债 75 万。